---
title: "ligandy"
author: "Wojciech Miarczyński 106532"
date: "`r format(Sys.time(), '%d.%m.%Y')`"
output:
  md_document:
    variant: markdown_github
---

###Spis treści : 

[1.Wykorzystane biblioteki](#biblioteki)

[2.Kod zapewniający powtarzalność eksperymentu](#powtarzalnosc)

[3.Wczytanie danych z pliku](#wczytywanie)

[4.Usuwanie wierszy z danymi klasami](#usuwanie)

[5.Kod pozostawiający unikatowe wartości pdb_code i res_name](#unique)

[6.Zapis oczyszczonych danych do pliku](#zapis)

[7.Krótkie podsumowanie danych](#podsumowanie)

[8.Korelacja między zmiennymi](#Korelacja)

[9.Określenie ile przykładów ma każda z klas](#count)

[10.Rozklady liczby atomów i elektronów](#rozklady)

[11.Próba odtworzenia wykresu](#odtworzenie)

[12. Tabela pokazująca 10 klas z największą niezgodnością liczby atomów i elektronów](#niezgodnosc)

[13.Sekcja pokazująca rozkład kolumn zaczynających się do part_01](#rozklad_part)

[14.Sekcja z regresją liniową](#regresja)


<a name="biblioteki"></a>

###1. Wykorzystane biblioteki:

```{r biblioteki, warning=FALSE,message=FALSE, errors=FALSE}
library(knitr)
library(dplyr)
library(ggplot2)
library(ggExtra)
library(reshape2)
```

<a name="powtarzalnosc"></a>

###2. Kod i opis zapewniający powtarzalność wyników


```{r inicjalizacja}
set.seed(23)
#progi które mówią ile w danej kolumnie/wierszu może być wartości NA
#potem kolumny/wiersze które tego nie spełniają, są usuwane
col_NA_treshold <- 0.95
row_NA_treshold <- 0.99
```

<a name="wczytywanie"></a>

###3. Wczytywanie danych 

Znajomość klas poszczególnych kolumn bardzo przyspiesza wczytywanie danych. Dlatego też wykorzystano prostą heurystykę, która z dużą skutecznością potrafi przewidzieć poszczególne klasy :
```{r heurystyka_typy_kolumn, eval=FALSE}
initial <- read.table("dane/original.txt", nrows=100, sep=";", header = TRUE)
classes <- sapply(initial,class)
```

Następnie wykorzystano ją do właściwego wczytania danych, wraz z innymi parametrami :

```{r wczytywanie danych_oryginalnych, eval=FALSE}
df <- read.table( file="dane/original.txt", header = TRUE, sep=";",  fill=TRUE, strip.white = TRUE, blank.lines.skip = TRUE, na.strings = c("nan","NA"))
```

<a name="usuwanie"></a>

###4. Usuwanie wierszy z poniższymi klasami

```{r filtrowanie_res_name_wartosci, eval=FALSE}
df <- df %>% filter(!is.na(res_name), !(res_name %in% c('DA','DC','DT', 'DU', 'DG', 'DI','UNK', 'UNX', 'UNL', 'PR', 'PD', 'Y1', 'EU', 'N', '15P', 'UQ', 'PX4', 'NAN')))
```

<a name="unique"></a>

###5. Zostawienie unikalnych par pdb_code i res_name
```{r filtrowanie_unikalne_pary, eval=FALSE}
df <- df %>% distinct(pdb_code, res_name)
```

<a name="zapis"></a>

###6. Zapis czystych danych do pliku
```{r zapisanie_czystych_danych, eval=FALSE}
write.table(df, file="dane/clean.txt", sep=";")
```

```{r czyszczenie_NA,eval=FALSE,echo=FALSE}
non_NA_cols <-  as.vector(apply(df, 2, function(df) length(which(!is.na(df)))))
cols <- non_NA_cols > nrow(df)*col_NA_treshold

non_NA_rows <-  as.vector(apply(df, 1, function(df) length(which(!is.na(df)))))
rows <- non_NA_rows > ncol(df)*row_NA_treshold

clean <- df[rows,cols]

ncol(clean)
nrow(clean)

write.table(clean, file="dane/clean_NA.txt", sep=";")
```

```{r wczytywanie danych_czystych, cache=TRUE}
df <- read.table( file="dane/clean.txt", header = TRUE, sep=";", fill=TRUE, strip.white = TRUE, blank.lines.skip = TRUE, na.strings = c("nan","NA"))
```

<a name="podsumowanie"></a>

###7.Krótkie podsumowanie wartości w każdej kolumnie
```{r podsumowanie wartosci,cache=TRUE}
summ <- summary(df)
kable(summ)
```

<a name="Korelacja"></a>

##8. Korelacja miedzy zmiennymi :
```{r korelacja,cache=TRUE,warning=FALSE,message=FALSE}
#kolumny part_xxx zostaly usuniete ze wzgledu na ich wysoki poziom korelacji. 
#Jest ich bardzo dużo dlatego usunięcie ich wpłynie  dobrze na przejrzystość wykresu
no_part_columns <- df %>% select(-starts_with("part")) 
cormat <- cor(no_part_columns[,unlist(lapply(no_part_columns, is.numeric))], use="complete.obs")
melted_cormat <- melt(cormat,na.rm = TRUE)


# Heatmap
library(ggplot2)
ggplot(data = melted_cormat, aes(Var2, Var1, fill = value))+
geom_tile(color = "white")+
scale_fill_gradient2(low = "blue", high = "red", mid = "white", 
    midpoint = 0, limit = c(-1,1), space = "Lab", 
    name="Pearson\nCorrelation") +
theme_minimal()+
theme(axis.text.x = element_blank(),
    axis.text.y = element_blank(),
    axis.ticks = element_blank(),
    axis.title.x=element_blank(),
    axis.title.y=element_blank())+
coord_fixed() 

```

<a name="count"></a>

##9. Określenie ile przykładów ma każda z klas

```{r rozklad_licznosci_klas,cache=TRUE}

licznosci <- df %>% select(res_name) %>% group_by(res_name) %>% summarise(count=n()) %>% arrange(desc(count))

top <- head(licznosci,n=20)
top$res_name <- factor(top$res_name, levels=unique(top$res_name))

plot <- ggplot(top, aes(x=res_name, y=count, order = desc(count)))+
  geom_bar(stat="identity")+theme_bw()

plot
kable(top)

```

<a name="rozklady"></a>

##10. Rozkłady liczby atomów  i elektronów

###Liczba atomów
```{r rozklad_atomy,cache=TRUE}
ggplot(df, aes(x=local_res_atom_non_h_count)) + geom_histogram(binwidth=1.5) + theme_bw() 
```


###Liczba elektronów

```{r rozklad_elektrony,cache=TRUE}
ggplot(df, aes(x=local_res_atom_non_h_electron_sum)) + geom_histogram(binwidth=5) + theme_bw() 
```

<a name="odtworzenie"></a>

##11. Odtworzenie wykresu

```{r podsumowanie wartosci kolumn,cache=TRUE}

plot_data <- df %>% 
  mutate(atomy = round(jitter(local_res_atom_non_h_count, amount=0)),elektrony = round(jitter(local_res_atom_non_h_electron_sum,amount=0))) %>% 
  select(elektrony,atomy)

wykres <- ggplot(plot_data,aes(x=elektrony, y=atomy)) + 
  stat_density2d(geom="tile", aes(fill = ..density..),contour = FALSE) + 
  coord_cartesian(xlim = c(0,650), ylim = c(0,100)) +
  scale_x_continuous(breaks=seq(100,601,100)) +
  scale_y_continuous(breaks=seq(20,101,20)) +
  scale_fill_distiller(palette = "Spectral", trans = "reverse") +
  theme_bw() +
  theme(legend.position="none",
      axis.title.x = element_blank(),
      axis.title.y = element_blank())
      
  
ggMarginal(wykres, type = "histogram",  size = 5, fill = "#FF0000", col = "#000000", binwidth=5,
           xparams = list(binwidth = 5),
           yparams = list(binwidth = 1))



```

<a name="niezgodnosc"></a>

##12. 10 klas z największą niezgodnością


###Dla liczby atomów
```{r niezgodnosc_atomy,cache=TRUE}

numeric_df <- df %>% mutate(diff=abs(local_res_atom_non_h_count-dict_atom_non_h_count))  %>%
    select(class=res_name, diff) %>% group_by(class) %>% 
    summarize(Incompatibility = var(diff)) %>% arrange(desc(Incompatibility))

numeric_df <- head(numeric_df,n=10)
kable(numeric_df)


```

###Dla liczby elektronów

```{r niezgodnosc_elektrony,cache=TRUE}

numeric_df <- df %>% mutate(diff=abs(local_res_atom_non_h_electron_sum-dict_atom_non_h_electron_sum))  %>%
    select(class=res_name, diff) %>% group_by(class) %>% 
    summarize(Incompatibility = var(diff)) %>% arrange(desc(Incompatibility))

numeric_df <- head(numeric_df,n=10)
kable(numeric_df)
```

<a name="rozklad_part"></a>

##13. Rozkład kolumn part_01_*

```{r rozklad_columns,message=FALSE,warning=FALSE,cache=TRUE}
part_01_columns <- df %>% select(starts_with("part_01"))

non_NA_rows <-  as.vector(apply(part_01_columns, 1, function(part_01_columns) length(which(!is.na(part_01_columns)))))
rows <- non_NA_rows > ncol(part_01_columns)*0.9

clean_part_01 <- part_01_columns[rows,]

for(i in seq(1,dim(clean_part_01)[2])){
  melted <- melt(clean_part_01[i])
  name <- colnames(part_01_columns)[i]
  mean <- mean(melted$value)
  
  pl <- ggplot(melted ,aes(x = value)) + 
    ggtitle(name)+
    theme(plot.title = element_text(lineheight=.8, face="bold"))+
    geom_histogram(axis.title.x = element_blank(),axis.title.y = element_blank())+
    geom_vline(xintercept = mean , colour="red")+
    geom_text(aes(x=mean-20, label="mean", y=20), colour="red",  vjust = -2, text=element_text(size=11))
  print(pl)
}

# arrange the four plots on the same graphics outpu

```

<a name="regresja"></a>

##14. Regresja liniowa :

```{r regresja_liniowa,cache=TRUE,message=FALSE, warning=FALSE,cache=TRUE}
reg <- df
reg[is.na(reg)] <- 0
reg <- reg[sapply(reg, is.numeric)]

atom_lm <- lm(local_res_atom_non_h_count ~ ., reg)
atom_summary <- summary(atom_lm)
elektron_lm <- lm(local_res_atom_non_h_electron_sum ~ ., reg)
elektron_summary <- summary(elektron_lm)
```

Trafność regresji dla: 

* **liczby atomów wg miary R^2 : `r atom_summary$r.squared` ** 

* **liczby atomów wg miary RMSE : `r atom_summary$sigma` **

* **liczby elektronów wg miary R^2 : `r elektron_summary$r.squared` **

* **liczby elektronów wg miary RMSE : `r elektron_summary$sigma` **


