---
title: "ligandy"
author: "Wojciech Miarczyński 106532"
date: "`r format(Sys.time(), '%d.%m.%Y')`"
output: html_document
---
##Wstęp do analizy
blablablablablabla
blablabla

###Wykorzystane biblioteki:

```{r biblioteki, warning=FALSE,message=FALSE, errors=FALSE}
library(knitr)
library(dplyr)
library(ggplot2)
library(ggExtra)
library(reshape2)
```

###Kod i opis zapewniający powtarzalność wyników

```{r inicjalizacja,echo=FALSE}
set.seed(23)
#progi które mówią ile w danej kolumnie/wierszu może być wartości NA
#potem kolumny/wiersze które tego nie spełniają, są usuwane
col_NA_treshold <- 0.95
row_NA_treshold <- 0.99
##pomocnicze funkcje
remove_NA_cols = function(data=df,col_treshold=col_NA_treshold){
    non_NA_cols <-  as.vector(apply(df, 2, function(df) length(which(!is.na(df)))))
    cols <- non_NA_cols > nrow(df)*col_treshold
    return(df[cols])
}
remove_NA_rows = function(data=df,row_treshold=row_NA_treshold){
  non_NA_rows <-  as.vector(apply(df, 1, function(df) length(which(!is.na(df)))))
    rows <- non_NA_rows > ncol(df)*row_treshold
    return(df[rows,])
}
```

###Wczytywanie danych i czyszczenie 

Znajomość klas poszczególnych kolumn bardzo przyspiesza wczytywanie danych. Dlatego też wykorzystano prostą heurystykę, która z dużą skutecznością potrafi przewidzieć poszczególne klasy :
```{r heurystyka_typy_kolumn, eval=FALSE,echo=FALSE}
initial <- read.table("dane/original.txt", nrows=100, sep=";", header = TRUE)
classes <- sapply(initial,class)
```

Następnie wykorzystano ją do właściwego wczytania danych, wraz z innymi parametrami :

```{r wczytywanie danych_oryginalnych,echo=FALSE, eval=FALSE}
df <- read.table( file="dane/original.txt", header = TRUE, sep=";",  fill=TRUE, strip.white = TRUE, blank.lines.skip = TRUE, na.strings = c("nan","NA"))
```

```{r filtrowanie_res_name_wartosci,echo=FALSE, eval=FALSE}
df <- df %>% filter(!is.na(res_name), !(res_name %in% c('DA','DC','DT', 'DU', 'DG', 'DI','UNK', 'UNX', 'UNL', 'PR', 'PD', 'Y1', 'EU', 'N', '15P', 'UQ', 'PX4', 'NAN')))
```

```{r filtrowanie_unikalne_pary,echo=FALSE, eval=FALSE}
df <- df %>% distinct(pdb_code, res_name)
```

```{r zapisanie_czystych_danych,echo=FALSE, eval=FALSE}
write.table(df, file="dane/clean.txt", sep=";")


non_NA_cols <-  as.vector(apply(df, 2, function(df) length(which(!is.na(df)))))
cols <- non_NA_cols > nrow(df)*col_NA_treshold

non_NA_rows <-  as.vector(apply(df, 1, function(df) length(which(!is.na(df)))))
rows <- non_NA_rows > ncol(df)*row_NA_treshold

clean <- df[rows,cols]

ncol(clean)
nrow(clean)

write.table(clean, file="dane/clean_NA.txt", sep=";")
```

```{r wczytywanie danych_czystych, cache=TRUE}
df <- read.table( file="dane/clean.txt", header = TRUE, sep=";", fill=TRUE, strip.white = TRUE, blank.lines.skip = TRUE, na.strings = c("nan","NA"))
```


##Korelacja miedzy zmiennymi :
```{r korelacja,eval=FALSE}
#kolumny part_xxx zostaly usuniete ze wzgledu na ich wysoki poziom korelacji. 
#Jest ich bardzo dużo dlatego usunięcie ich wpłynie  dobrze na przejrzystość wykresu
no_part_columns <- df %>% select(-starts_with("part")) 
cormat <- cor(no_part_columns[,unlist(lapply(no_part_columns, is.numeric))], use="complete.obs")
melted_cormat <- melt(cormat,na.rm = TRUE)


# Heatmap
library(ggplot2)
ggplot(data = melted_cormat, aes(Var2, Var1, fill = value))+
geom_tile(color = "white")+
scale_fill_gradient2(low = "blue", high = "red", mid = "white", 
    midpoint = 0, limit = c(-1,1), space = "Lab", 
    name="Pearson\nCorrelation") +
theme_minimal()+
theme(axis.text.x = element_blank(),
    axis.text.y = element_blank(),
    axis.ticks = element_blank(),
    axis.title.x=element_blank(),
    axis.title.y=element_blank())+
coord_fixed() 

```

##Określenie ile przykładów ma każda z klas

```{r rozklad_licznosci_klas,eval=FALSE,echo=FALSE}

licznosci <- df %>% select(res_name) %>% group_by(res_name) %>% summarise(count=n()) %>% arrange(desc(count))

top <- head(licznosci,n=20)
top$res_name <- factor(top$res_name, levels=unique(top$res_name))

plot <- ggplot(top, aes(x=res_name, y=count, order = desc(count)))+
  geom_bar(stat="identity")+theme_bw()

plot
kable(top)

```

##Rozkłady liczby atomów  i elektronów

###Liczba atomów
```{r rozklad_atomy, eval=FALSE,echo=FALSE}
ggplot(df, aes(x=local_res_atom_non_h_count)) + geom_histogram(binwidth=1.5) + theme_bw() 
```


###Liczba elektronów

```{r rozklad_elektrony, eval=FALSE,echo=FALSE}
ggplot(df, aes(x=local_res_atom_non_h_electron_sum)) + geom_histogram(binwidth=5) + theme_bw() 
```

##Odtworzenie wykresu

```{r podsumowanie wartosci kolumn,echo=FALSE,eval=FALSE}

wykres <- ggplot(df %>% select(local_res_atom_non_h_electron_sum,local_res_atom_non_h_count), 
  aes(x = local_res_atom_non_h_electron_sum, y = local_res_atom_non_h_count)) + 
  stat_density2d(geom="tile", aes(fill = ..density..),contour = FALSE) + 
  coord_cartesian(xlim = c(0,650), ylim = c(0,100)) +
  scale_x_continuous(breaks=seq(100,601,100)) +
  scale_y_continuous(breaks=seq(20,101,20)) +
  scale_fill_distiller(palette = "Spectral", trans = "reverse") +
  theme_bw() +
  theme(legend.position="none",
      axis.title.x = element_blank(),
      axis.title.y = element_blank())
      
  
ggMarginal(wykres, type = "histogram", margins = 'both',  size = 5, fill = "#FF0000", col = "#000000", binwidth=5)



```

##10 klas z największą niezgodnością


###Dla liczby atomów
```{r niezgodnosc_atomy,eval=FALSE,echo=FALSE}

numeric_df <- df %>% mutate(diff=abs(local_res_atom_non_h_count-dict_atom_non_h_count))  %>%
    select(class=res_name, diff) %>% group_by(class) %>% 
    summarize(Incompatibility = var(diff)) %>% arrange(desc(Incompatibility))

numeric_df <- head(numeric_df,n=10)
kable(numeric_df)


```

###Dla liczby elektronów

```{r niezgodnosc_elektrony,eval=FALSE,echo=FALSE}

numeric_df <- df %>% mutate(diff=abs(local_res_atom_non_h_electron_sum-dict_atom_non_h_electron_sum))  %>%
    select(class=res_name, diff) %>% group_by(class) %>% 
    summarize(Incompatibility = var(diff)) %>% arrange(desc(Incompatibility))

numeric_df <- head(numeric_df,n=10)
kable(numeric_df)
```


##Rozkład kolumn part_01_*

```{r rozklad_columns,message=FALSE,warning=FALSE,eval=FALSE,echo=FALSE}
part_01_columns <- df %>% select(starts_with("part_01"))

non_NA_rows <-  as.vector(apply(part_01_columns, 1, function(part_01_columns) length(which(!is.na(part_01_columns)))))
rows <- non_NA_rows > ncol(part_01_columns)*0.9

clean_part_01 <- part_01_columns[rows,]

for(i in seq(1,dim(clean_part_01)[2])){
  melted <- melt(clean_part_01[i])
  name <- colnames(part_01_columns)[i]
  mean <- mean(melted$value)
  
  pl <- ggplot(melted ,aes(x = value)) + 
    ggtitle(name)+
    theme(plot.title = element_text(lineheight=.8, face="bold"))+
    geom_histogram(axis.title.x = element_blank(),axis.title.y = element_blank())+
    geom_vline(xintercept = mean , colour="red")+
    geom_text(aes(x=mean-20, label="mean", y=20), colour="red",  vjust = -2, text=element_text(size=11))
  print(pl)
}

# arrange the four plots on the same graphics outpu

```





